【裁判字號】    97,易,678
【裁判日期】    971126
【裁判案由】    竊盜
【裁判全文】
臺灣基隆地方法院刑事判決               97年度易字第678號
公  訴  人  臺灣基隆地方法院檢察署檢察官
被      告  甲○ ○○○○○ .
                    21歲（
                    現於內政部入出國及移民署收容事務大隊
上列被告因竊盜案件，經檢察官提起公訴（97年度偵字第4294號
），本院判決如下：
    主  文
甲○ ○○○○○ ○○○○ 結夥三人以上竊盜，處有期徒刑陸月，如易科罰
金，以新台幣壹仟元折算壹日，並於刑之執行完畢或赦免後，驅
逐出境。
    事  實
一、甲○ ○○○○○ ○○○○ 與真實姓名年籍不詳成年男子2 人共同基於
    意圖為自己不法所有之犯意聯絡，於民國97年10月6 日晚上
    6 時43分許，3 人進入臺北縣雙溪鄉○○路67號統一超商店
    內，由其中1 位真實姓名年籍不詳成年男子負責把風，另1
    真實姓名年籍不詳成年男子將金門高梁酒1 瓶從展示架上取
    下，再交由甲○ ○○○○○ ○○○○ 將該酒藏放在衣服內。而甲○  ○○
    ○○○ ○○○○為掩人耳目，即至櫃臺向店員丙○○購買香煙1 包
    ，因丙○○發現該真實姓名年籍不詳成年男子2 人日前曾至
    店內竊取物品，遂報警處理，真實姓名年籍不詳成年男子2
    人見警察前來旋即逃逸，甲○ ○○○○○ ○○○○ 因不及逃逸，為警
    當場查獲，並扣得金門高梁酒1 瓶。
二、案經台北縣政府警察局瑞芳分局報告臺灣基隆地方法院檢察
    署檢察官偵查起訴。
    理  由
壹、程序方面：
    按被告以外之人於審判外之言詞或書面陳述，除法律有規定
    者外，不得作為證據；又被告以外之人於審判外之陳述，雖
    不符合同法第159 條之1 至第159 條之4 之規定，但經當事
    人於審判程序同意作為證據，法院審酌該言詞陳述或書面陳
    述作成時之情況，認為適當者，亦得為證據。當事人、代理
    人或辯護人於法院調查證據時，知有第159 條第1 項不得為
    證據之情形，而未於言詞辯論終結前聲明異議者，視為有前
    項之同意，刑事訴訟法第159 條第1 項及第159 條之5 分別
    定有明文。經查，本判決所引用被告以外之人於審判外之陳
    述，雖屬傳聞證據，然檢察官、被告於審判期日中未予爭執
    ，且迄至言詞辯論終結前亦未聲明異議，本院審酌上開證據
    資料製作時之情況，尚無違法不當及證明力明顯過低之瑕疵
    ，亦認為以之作為證據應屬適當，故揆諸前開規定，爰逕依
    刑事訴訟法第159 條之5 規定，認前揭證據資料均有證據能
    力。
貳、實體部分：
一、訊據被告甲○ ○○○○○ ○○○○ 對於上開犯罪事實，於本院審理時
    坦承不諱，核與證人丙○○於警詢中證述情節相符，並有監
    視錄影畫面翻拍照片2 張、贓物認領保管單在卷足佐，是本
    件事證明確，被告犯行洵堪認定。
二、查被告夥同真實姓名年籍不詳成年男子2 人共同竊取上開物
    品，核其所為，係犯刑法第321 條第1 項第4 款之結夥三人
    以上加重竊盜罪。被告與真實姓名年籍不詳成年男子2 人間
    有犯意聯絡及行為分擔，應論以共同正犯。爰審酌被告不思
    以正當手段獲取財物，竟圖不勞而獲為本案竊盜之犯行，所
    為非是，並衡其犯罪之動機、目的、手段、犯後態度、竊得
    財物之價值等一切情狀，量處如主文所示之刑，併諭知易科
    罰金之折算標準。又被告係越南籍人民，有其護照影本1 份
    在卷可稽，其既因本件竊盜犯行而受有期徒刑之宣告，爰依
    刑法第95條之規定，於主文內宣告其應於刑之執行完畢或赦
    免後予以驅逐出境。
據上論斷，應依刑事訴訟法第284 條之1 、第299 條第1 項前段
，刑法第28條、第321 條第1 項第4 款、第41條第1 項前段、第
95條，判決如主文。
本案經檢察官乙○○到庭執行職務。
中    華    民    國    97    年    11    月    26    日
                  刑事第二庭法  官  黃梅淑
以上正本證明與原本無異。
如不服本判決應於收受本判決後10日內向本院提出上訴書狀，其
未敘述上訴理由者，並得於提起上訴後10日內向本院補提理由書
狀（均須按他造當事人之人數附繕本。）「切勿逕送上級法院」
中    華    民    國    97    年    11    月    26    日
                            書記官  盧鏡合
附錄論罪法條：
刑法第321條
犯竊盜罪而有左列情形之一者，處6月以上、5年以下有期徒刑：
一  於夜間侵入住宅或有人居住之建築物、船艦或隱匿其內而犯
    之者。
二  毀越門扇、牆垣或其他安全設備而犯之者。
三  攜帶兇器而犯之者。
四  結夥三人以上而犯之者。
五  乘火災、水災或其他災害之際而犯之者。
六  在車站或埠頭而犯之者。
前項之未遂犯罰之。


司法院資訊處製作；財團法人民間司法改革基金會備份。
